臺灣高等法院臺中分院刑事裁定　
110年度聲字第1007號
聲  請  人  臺灣高等檢察署臺中檢察分署檢察官
受  刑  人  林家齊



上列聲請人因受刑人數罪併罰有二裁判以上，聲請定其應執行之
刑（聲請案號：110年執聲字第477號），本院裁定如下：
    主  文
林家齊因犯如附表所示各罪所處之刑，應執行有期徒刑肆年伍月
。
    理  由
一、聲請意旨略以：受刑人林家齊因詐欺數罪，先後經判決確定
    如附表，應依刑法第53條、第51條第5款規定，定其應執行
    之刑，爰依刑事訴訟法第477條第1項聲請裁定等語。
二、按數罪併罰，有二裁判以上者，依刑法第51條之規定，定其
    應執行之刑，刑法第53條定有明文。又數罪併罰，分別宣告
    其罪之刑，如宣告多數有期徒刑者，於各刑中之最長期以上
    ，各刑合併之刑期以下，定其刑期。但不得逾30年，刑法第
    51條第5款亦定有明文。
三、經查，受刑人林家齊因詐欺數罪，經臺灣臺中地方法院（下
    稱臺中地院）及本院分別判處如附表所示之刑（其中如附表
    編號1至附表編號16所示之罪，經臺中地院109年度聲字第34
    58號定應執行有期徒刑4年4月確定），均經確定在案，有各
    該刑事裁判、臺灣高等法院被告前案紀錄表在卷可稽。茲檢
    察官聲請定其應執行之刑，本院審核認聲請為正當，並依刑
    事訴訟法第370條第1、3項規定之法理（最高法院103年度第
    14次刑事庭會議(二)意旨參照），審酌如附表所示各刑中之
    最長期為1年8月，附表編號1至16所示之罪曾定應執行有期
    徒刑4年4月確定，該曾定應執行刑加計附表編號17之1年1月
    合計為5年5月，復審酌受刑人所犯各罪均為詐欺犯行，犯罪
    類型、行為態樣、犯罪動機均相同，犯罪時間亦相近（自民
    國107年11月加入詐欺集團，詐欺取財犯罪時間介於同年11
    月12日至30日間），責任非難重複之程度較高等情狀，定其
    應執行之刑如主文所示。
四、爰依刑事訴訟法第477條第1項、刑法第53條、第51條第5款
    ，裁定如主文。
中　　華　　民　　國　　110 　年　　4 　　月　　27　　日
           刑事第六庭    審判長法　官  唐  光  義
　　　　　　　　　　　　　　   法　官  劉  柏  駿
　　 　　　　　　　　　　      法　官  許  冰  芬                          
以上正本證明與原本無異。     
如不服本裁定，應於收受送達後5日內向本院提出抗告書狀(須附
繕本)。
                               書記官  陳  怡  芳 

中　　華　　民　　國　　110 　年　　4 　　月　　27　　日
附表：受刑人林家齊定應執行之刑案件一覽表
編        號  1 2 罪        名  詐欺 詐欺 宣   告   刑  有期徒刑1年2月 （共2次） 有期徒刑1年 （共3次） 犯 罪 日 期  ①107/11/22 ②107/11/23 ①107/11/23（2次） ②107/11/28-29 偵查（自訴）機關年度案號  臺中地檢108年度偵字第5799號 臺中地檢108年度偵字第5799號 最後事實審 法院 臺中地院 臺中地院  案號 108年度訴字第1548號 108年度訴字第1548號  判決日期 108/09/16 108/09/16 確定判決 法院 臺中地院 臺中地院  案號 108年度訴字第1548號 108年度訴字第1548號  判決確定 日期 108/10/09 108/10/09 是否為得易科罰金之案件  不得易科罰金、不得易服社會勞動 不得易科罰金、不得易服社會勞動 備註  ①臺中地檢108年度執字第14784號 ②編號1至16經臺中地院109年度聲字第3458號定應執行有期徒刑4年4月 ③偵查（自訴）機關年度案號欄，聲請書記載有誤，本裁定逕予更正 ①臺中地檢108年度執字第14784號 ②編號1至16經臺中地院109年度聲字第3458號定應執行有期徒刑4年4月 
編號  3 4 罪名  詐欺 詐欺 宣告刑  有期徒刑1年3月 有期徒刑1年4月 犯罪日期  107/11/23 107/11/23-24 偵查（自訴）機關年度案號  臺中地檢108年度偵字第5799號 臺中地檢108年度偵字第5799號 最後事實審 法院 臺中地院 臺中地院  案號 108年度訴字第1548號 108年度訴字第1548號  判決日期 108/09/16 108/09/16 確定判決 法院 臺中地院 臺中地院  案號 108年度訴字第1548號 108年度訴字第1548號  判決確定 日期 108/10/09 108/10/09 是否為得易科罰金之案件  不得易科罰金、不得易服社會勞動 不得易科罰金、不得易服社會勞動 備註  ①臺中地檢108年度執字第14784號 ②編號1至16經臺中地院109年度聲字第3458號定應執行有期徒刑4年4月  
編號  5 6 罪名  詐欺 詐欺 宣告刑  有期徒刑1年1月 有期徒刑1年8月 犯罪日期  107/11/28-29 107/11/29-30 偵查（自訴）機關年度案號  臺中地檢108年度偵字第5799號 彰化地檢108年度偵字第1382號等 最後事實審 法院 臺中地院 中高分院  案號 108年度訴字第1548號 108年度金上訴字第2258、2259號  判決日期 108/09/16 109/01/14 確定判決 法院 臺中地院 中高分院  案號 108年度訴字第1548號 108年度金上訴字第2258、2259號  判決確定 日期 108/10/09 109/03/10 是否為得易科罰金之案件  不得易科罰金、不得易服社會勞動 不得易科罰金、不得易服社會勞動 備註  ①臺中地檢108年度執字第14784號 ②編號1至16經臺中地院109年度聲字第3458號定應執行有期徒刑4年4月 ①彰化地檢109年度執字第1488號 ②編號1至16經臺中地院109年度聲字第3458號定應執行有期徒刑4年4月 ③偵查（自訴）機關年度案號欄、最後事實審與確定判決之「案號」欄，聲請書記載有誤，本裁定逕予更正　 
編號  7 8 罪名  詐欺 詐欺 宣告刑  有期徒刑10月 （共6次） 有期徒刑9月 （共2次） 犯罪日期  ①107/11/21（2次） ②107/11/26 ③107/11/29 ④107/11/30（2次） ①107/11/20 ②107/11/26-27 偵查（自訴）機關年度案號  彰化地檢108年度偵字第1382號等 彰化地檢108年度偵字第1382號等 最後事實審 法院 中高分院 中高分院  案號 108年度金上訴字第2258、2259號 108年度金上訴字第2258、2259號  判決日期 109/01/14 109/01/14 確定判決 法院 中高分院 中高分院  案號 108年度金上訴字第2258、2259號 108年度金上訴字第2258、2259號  判決確定 日期 109/03/10 109/03/10 是否為得易科罰金之案件  不得易科罰金、不得易服社會勞動 不得易科罰金、不得易服社會勞動 備註  ①彰化地檢109年度執字第1488號 ②編號1至16經臺中地院109年度聲字第3458號定應執行有期徒刑4年4月 ③偵查（自訴）機關年度案號欄、最後事實審與確定判決之「案號」欄，聲請書記載有誤，本裁定逕予更正　  
編號  9 10 罪名  詐欺 詐欺 宣告刑  有期徒刑8月 （共30次） 有期徒刑1年2月 （共2次） 犯罪日期  ①107/11/19（7次） ②107/11/21 ③107/11/22（7次） ④107/11/23（2次） ⑤107/11/25 ⑥107/11/26（6次） ⑦107/11/29（5次） ⑧107/11/30 ①107/11/12 ②107/11/30 偵查（自訴）機關年度案號  彰化地檢108年度偵字第1382號等 彰化地檢108年度偵字第1382號等 最後事實審 法院 中高分院 中高分院  案號 108年度金上訴字第2258、2259號 108年度金上訴字第2258、2259號  判決日期 109/01/14 109/01/14 確定判決 法院 中高分院 中高分院  案號 108年度金上訴字第2258、2259號 108年度金上訴字第2258、2259號  判決確定 日期 109/03/10 109/03/10 是否為得易科罰金之案件  不得易科罰金、不得易服社會勞動 不得易科罰金、不得易服社會勞動 備註  ①彰化地檢109年度執字第1488號 ②編號1至16經臺中地院109年度聲字第3458號定應執行有期徒刑4年4月 ③偵查（自訴）機關年度案號欄、最後事實審與確定判決之「案號」欄，聲請書記載有誤，本裁定逕予更正　  
編號  11 12 罪名  詐欺 詐欺 宣告刑  有期徒刑1年1月 （共4次） 有期徒刑1年 （共5次） 犯罪日期  ①107/11/12（3次） ②107/11/22 ①107/11/12 ②107/11/20 ③107/11/23-24 ④107/11/28（2次） 偵查（自訴）機關年度案號  彰化地檢108年度偵字第1382號等 彰化地檢108年度偵字第1382號等 最後事實審 法院 中高分院 中高分院  案號 108年度金上訴字第2258、2259號 108年度金上訴字第2258、2259號  判決日期 109/01/14 109/01/14 確定判決 法院 中高分院 中高分院  案號 108年度金上訴字第2258、2259號 108年度金上訴字第2258、2259號  判決確定 日期 109/03/10 109/03/10 是否為得易科罰金之案件  不得易科罰金、不得易服社會勞動 不得易科罰金、不得易服社會勞動 備註  ①彰化地檢109年度執字第1488號 ②編號1至16經臺中地院109年度聲字第3458號定應執行有期徒刑4年4月 ③偵查（自訴）機關年度案號欄、最後事實審與確定判決之「案號」欄，聲請書記載有誤，本裁定逕予更正　  
編號  13 14 罪名  詐欺 詐欺 宣告刑  有期徒刑1年4月  有期徒刑7月 （共2次） 犯罪日期  107/11/22 ①107/11/27 ②107/11/30 偵查（自訴）機關年度案號  彰化地檢108年度偵字第1382號等 彰化地檢108年度偵字第1382號等 最後事實審 法院 中高分院 中高分院  案號 108年度金上訴字第2258、2259號 108年度金上訴字第2258、2259號  判決日期 109/01/14 109/01/14 確定判決 法院 中高分院 中高分院  案號 108年度金上訴字第2258、2259號 108年度金上訴字第2258、2259號  判決確定 日期 109/03/10 109/03/10 是否為得易科罰金之案件  不得易科罰金、不得易服社會勞動 不得易科罰金、不得易服社會勞動 備註  ①彰化地檢109年度執字第1488號 ②編號1至16經臺中地院109年度聲字第3458號定應執行有期徒刑4年4月 ③偵查（自訴）機關年度案號欄、最後事實審與確定判決之「案號」欄，聲請書記載有誤，本裁定逕予更正　  
編號  15 16 罪名  詐欺 詐欺 宣告刑  有期徒刑1年3月 （共3次） 有期徒刑1年5月  犯罪日期  107/11/23（3次） 107/11/23 偵查（自訴）機關年度案號  臺中地檢108年度偵字第25236號 彰化地檢108年度偵字第25236號 最後事實審 法院 臺中地院 臺中地院  案號 109年度金訴字第44號 109年度金訴字第44號  判決日期 109/04/06 109/04/06 確定判決 法院 臺中地院 臺中地院  案號 109年度金訴字第44號 109年度金訴字第44號  判決確定 日期 109/05/12 109/05/12 是否為得易科罰金之案件  不得易科罰金、不得易服社會勞動 不得易科罰金、不得易服社會勞動 備註  ①臺中地檢109年度執字第7770號 ②編號1至16經臺中地院109年度聲字第3458號定應執行有期徒刑4年4月  
編號  17 以下空白 罪名  詐欺  宣告刑  有期徒刑1年1月  犯罪日期  107/11/22  偵查（自訴）機關年度案號  彰化地檢107年度偵字第12454號等  最後事實審 法院 中高分院   案號 109年度金上更一字第331號   判決日期 110/02/09  確定判決 法院 中高分院   案號 109年度金上更一字第331號   判決確定 日期 110/03/18  是否為得易科罰金之案件  不得易科罰金、不得易服社會勞動  備註  ①彰化地檢110年度執字第1474號 ②偵查（自訴）機關年度案號欄，聲請書記載有誤，本裁定逕予更正